臺灣雲林地方法院民事判決　　　　　　　　　　　　　　九十一年度親字第二○號
　　原　　　　告　丙　○
　　被　 　 　告　乙○○
　　兼法定代理人　甲○○
右當事人間請求否認子女事件，本院判決如左：
    主      文
確認被告乙○○（男、民國○○年○月○日生，身分證統一編號：Ｚ0000000
00號）非原告之婚生子。
訴訟費用由被告甲○○負擔。
    事　　　實
甲、原告方面：
  一、聲明：如主文所示。
  二、陳述：
      原告與被告甲○○於民國（下同）七十年三月十七日結婚，嗣因感情不睦，被
      告甲○○於八十九年十一月二十九日離家出走，並與訴外人林文濱同居，自林
      文濱受胎，於九十年八月九日生下被告乙○○。原告與被告甲○○已經於九十
      一年七月二十九日辦理離婚登記，惟因乙○○受胎期間係在原告與被告甲○○
      婚姻關係存續中，依法推定被告乙○○為原告之婚生子，為此爰依民法第一千
      零六十三條第二項規定，提起本訴。
  三、證據：提出戶籍謄本一份為證。
乙、被告方面：
  一、聲明：同意原告之請求。
  二、陳述：被告乙○○確實非自原告受胎所生。
丙、本院依職權囑託財團法人佛教大林慈濟醫院鑑定，並調閱本院九十年易字第七二
    二號妨害家庭案件全卷。
    理　　　由
一、本件被告雖認諾原告之請求，惟依民事訴訟法第五百九十四條規定，本院不得本
    於其認諾為被告敗訴之判決，合先敘明。
二、按妻之受胎，係在婚姻關係存續中者，推定其所生子女為婚生子女。前項推定，
    如夫妻之一方能證明妻非自夫受胎者，得提起否認之訴。但應於知悉子女出生之
    日起，一年內為之，民法第一千零六十三條定有明文。本件原告主張與被告甲○
    ○原係夫妻，於九十一年七月二十九離婚，兩造在婚姻關係存續中，原告自訴外
    人林文濱受胎，並於九十年八月九日生下被告乙○○，被告乙○○非原告所生子
    之事實，業據其提出戶籍謄本一份為證，核與訴外人林文濱在檢察官訊問中供稱
    ：「（何時開始？）好像八十九年九月。（共幾次？）是在農場發生性關係，後
    來在我家租處，我也算不出有幾次」（台灣雲林地方法院檢察署九十年偵字第二
    七八三號卷第九頁背面）等語相符，且經本院囑託財團法人佛教大林慈濟醫院製
    作ＤＮＡ鑑定，鑑定書載明：「根據人類遺傳規律，孩子的基因必然來自父母雙
    方，分析上述：：基因型檢查結果，排除丙○與乙○○有親子關係基因」等鑑定
    意見，有該院ＤＮＡ鑑定書一份附卷可稽，足證被告乙○○並非原告所受胎所生
    ，被告乙○○確非原告之婚生子，原告主張之事實，自堪信為真實。從而，原告
    於被告乙○○出生之日起，一年內提起本件訴訟，於法有據，應予准許。
三、本件訴訟起因於被告甲○○的婚外情及通姦行為，被告乙○○仍屬無辜，被告二
    人之利害關係顯不相同，訴訟費用應由被告甲○○負擔。
四、據上論結，本件原告之訴為有理由，依民事訴訟法第第七十八條、第八十五條第
    一項但書，判決如主文。
中　　　華　　　民　　　國　　九十一　　年　　　十一　　　月　　　六　　日
                                臺灣雲林地方法院民事第二庭
~B審判長法官　陳宏卿
~B法　　　官　蔡碧蓉
~B法　　　官　葉明松
右為正本係照原本作成。
如對本判決上訴，須於判決送達後廿日內向本院提出上訴狀。
中　　　華　　　民　　　國　　九十一　　年　　　十一　　　月　　　六　　日
~B法院書記官　馮善詮
